臺灣橋頭地方法院刑事判決
111年度審訴字第438號
公  訴  人  臺灣橋頭地方檢察署檢察官
被      告  許庭嚴


上列被告因傷害案件，經檢察官提起公訴（111年度偵字第10605
號），本院判決如下：
    主  文
本件公訴不受理。
    理  由
一、公訴意旨詳如附件起訴書所載。
二、按告訴乃論之罪，告訴人於第一審辯論終結前，得撤回告訴
    ，又其告訴經撤回者，法院應諭知不受理之判決，並得不經
    言詞辯論為之，刑事訴訟法第238條第1項、第303條第3款、
    第307條分別定有明文。本件被告許庭嚴因傷害案件，經檢
    察官提起公訴，認係涉犯刑法第277條第1項之傷害罪，依同
    法第287條前段規定須告訴乃論，茲據被告與告訴人吳建陵
    調解成立，告訴人並於本院第一審辯論終結前，具狀撤回告
    訴，有調解筆錄、撤回告訴聲請狀各1紙在卷可參，依照前
    開法條之規定，本件自應諭知不受理，並不經言詞辯論為之
    。
三、據上論斷，應依刑事訴訟法第303條第3款、第307條，判決
    如主文。
中　　華　　民　　國　　111 　年　　10　　月　　11　　日
                  刑事第五庭  審判長法  官  林永村
                                    法  官  黃志皓
                                    法  官  黃逸寧
以上正本證明與原本無異。
如不服本判決應於收受送達後20日內向本院提出上訴書狀，並應
敘述具體理由；如未敘述上訴理由者，應於上訴期間屆滿後20日
內向本院補提理由書（均須按他造當事人之人數附繕本）「切勿
逕送上級法院」。
中　　華　　民　　國　　111 　年　　10　　月　　11　　日
　　　　　　　　　　　　　　　　　 書記官  鄭珓銘
附件：　
臺灣橋頭地方檢察署檢察官起訴書
                                    111年度偵字第10605號
　　被　　　告　許庭嚴　男　26歲（民國00年0月00日生）
　　　　　　　　　　　　住○○市○○區○○路00號
　　　　　　　　　　　　國民身分證統一編號：Z000000000號
上列被告因傷害案件，已經偵查終結，認應提起公訴，茲將犯罪
事實及證據並所犯法條分敘如下：
　　　　犯罪事實
一、許庭嚴與吳建陵互不相識，於民國111年6月5日21時17許，
    在高雄市○○區○○路000巷00弄0號前，因細故發生口角爭執，
    許庭嚴竟基於傷害之犯意，持安全帽追趕吳建陵並作勢攻擊
    吳建陵後，再徒手拉扯吳建陵衣領，並將吳建陵推撞路旁停
    放之機車，再出手推擠吳建陵，造成吳建陵因而受有頸部挫
    傷、雙側手部挫擦傷等傷害。
二、案經吳建陵訴由高雄市政府警察局楠梓分局報告偵辦。
　　　　證據並所犯法條
一、證據清單與待證事實：
編號 證 據 名 稱　　　　　 待 證 事 實　　　　　 一 被告許庭嚴於警詢及偵查中之供述 坦承於上開時、地與告訴人吳建陵發生肢體拉扯衝突之事實 二 告訴人吳建陵於警詢及偵查中之指訴 全部犯罪事實 三 健仁醫院乙種診斷證明書1紙 證明告訴人受有犯罪事實欄所載傷害之事實 四 監視器影像光碟1片、監視器影像擷圖18張 佐證被告以犯罪事實欄所載方式傷害告訴人之事實之事實 五 現場照片4張 被告傷害告訴人之地點 
二、核被告所為，係犯刑法第277條1項之傷害罪嫌。
三、依刑事訴訟法第251條第1項提起公訴。
　　此　  致
臺灣橋頭地方法院
中　　華　　民　　國　 111　　年　　8 　　月　　15　　日
                              檢　察　官  靳 隆 坤
本件正本證明與原本無異
中　　華　　民　　國　 111　　年　　8 　　月　　19　　日
                              書  記  官  孫 志 偉
附錄本案所犯法條全文
中華民國刑法第277條
傷害人之身體或健康者，處 5 年以下有期徒刑、拘役或 50 萬
元以下罰金。
犯前項之罪，因而致人於死者，處無期徒刑或 7 年以上有期徒
刑；致重傷者，處 3 年以上 10 年以下有期徒刑。